---
title: "Variantie, correlatie en diversificatie"
output: html_notebook
---

# Twee tijdsreeksen van koersveranderingen

```{r message=FALSE, warning=FALSE, include=FALSE, paged.print=FALSE}
options(scipen = 999)
library(ggplot2)
library(plotly)
```

We gaan uit van twee fondsen: A en B met onafhankelijke maandelijkse koersbewegingen (normaal verdeeld). 

```{r}
## Create parameters
N <- 120
t <- 1:N
meanR_A <- 0.20
sdR_A <- 0.05
meanR_B <- 0.05
sdR_B <- 0.03

## Create random samples
A <- rnorm(n = N, mean = meanR_A, sd = sdR_A)
B <- rnorm(n = N, mean = meanR_B, sd = sdR_B)
```


Nu bouwen we een portefeuille van de twee fondsen. Beide fondsen krijgen een gewicht van 50%.
```{r}
## Declare weights
w_A <- 0.5
w_B <- 1 - w_A

## Create portfolio
AB <- w_A * A + w_B * B

## Combine in data frame
stockDF <- data.frame(t, A, B, AB)
```

We plotten de tijdsreeksen van fondsen A, B en de portefeuille AB in één grafiek met de gemiddelde waarden. In de titel vind je de volatiliteit van de verschillende investeringen. **Waar zou je in investeren (of juist niet)?**
```{r}
## Plot data
title <- paste("sd(A) = ", round(sd(A),4), ", sd(B) = ", round(sd(B),4), ", sd(AB) = ", round(sd(AB),4))
p1 <- ggplot(stockDF) +
  geom_line(aes(x = t, y = A), color = "LightCoral") +
  geom_hline(yintercept = mean(A), color = "IndianRed") +
  geom_line(aes(x = t, y = B), color = "SlateBlue") +
  geom_hline(yintercept = mean(B), color = "DarkSlateBlue") +
  geom_line(aes(x = t, y = AB), color = "LightSeaGreen") +
  geom_hline(yintercept = mean(AB), color = "DarkSeaGreen") +
  ggtitle(title)

ggplotly(p1)
```

We kunnen de verwachte waarde van de variantie uitrekenen met de parameters waar die we als uitgangspunt hebben genomen.

$$\sigma_{AB}^2 = w_A^2*\sigma_A^2+w_B^2*\sigma_B^2+2*w_A*w_B*\rho_{AB}*\sigma_A*\sigma_B$$
Aangezien één van de uitgangspunten was dat de variabelen onafhankelijk zijn, nemen we voor de correlatie ($\rho_{AB}$) de waarde 0 (nul).
```{r}
rho_AB <- 0
Evar_AB <- w_A^2*sdR_A^2 + w_B^2*sdR_B^2  + 2 * w_A * w_B * rho_AB * sdR_A * sdR_B
Esd_AB <- Evar_AB^0.5
cat("Verwachte variantie portefeuille: ", Evar_AB, "\nVerwachte standaard afwijking portefeuille: ", Esd_AB, "\nWerkelijke standaard afwijking portefeuille: ", round(sd(AB),4))
```

